臺灣桃園地方法院刑事判決　　　　　　　　　　　　九十一年度易字第二一九號
　　公訴人　臺灣桃園地方法院檢察署檢察官
　　被　告　甲○○
右列被告因傷害案件，經檢察官提起公訴（九十一年度偵字第一九０六０號），本院
判決如左：
    主  文
甲○○傷害人之身體，處拘役貳拾日，如易科罰金以參佰元折算壹日，塑膠製澆花容
器壹只沒收。
    事  實
一、甲○○於民國（下同）九十一年七月二十七日八時四十分許，在其桃園縣大園鄉
    ○○路一０二號前，因不滿乙○○在其隔鄰即桃園縣大園鄉○○路一００號經營
    麵攤所生之污水，流至其上開住處前，即持掃帚將上開污水掃回乙○○上開麵攤
    前時，因之與乙○○發生爭執，竟基於普通傷害之犯意，持其所有塑膠製澆花容
    器毆打乙○○前胸、頭部及左手多下，致乙○○因之受有頭部外傷併腦震盪、左
    手臂挫傷瘀青及胸壁挫傷之傷害（起訴書漏載「頭部外傷併腦震盪及左手臂挫傷
    瘀青」之傷害）。
二、案經乙○○訴由桃園縣警察局大園分局報請臺灣桃園地方法院檢察署檢察官偵查
    起訴。
    理  由
一、訊據被告甲○○固坦承於右揭時地持上開澆花容器毆擊告訴人乙○○前胸乙次，
    致告訴人乙○○因之受有前胸挫傷之傷害，惟矢口否認其餘犯行，辯稱：伊只有
    打乙○○前胸乙下云云。經查：被告於右揭時地因麵攤污水乙事與告訴人乙○○
    發生爭執，即持上開澆花容器毆擊告訴人乙○○乙情，業據被告於本院審理時坦
    承不諱，並與告訴人乙○○迭次於警、偵訊中及本院審理時指訴之情節相符，應
    堪採信。又告訴人乙○○於九十一年七月二十七日遭被告持上開澆花容器毆擊成
    傷，即於同日前往敏盛醫院大園分院進行診療，並有該院醫師洪禹利所出具載明
    告訴人乙○○受有「１、頭部外傷併腦震盪。２、左手臂挫傷瘀青。３、胸臂挫
    傷」等語之診斷證明書乙紙，在卷可稽，且被告於警訊及偵查中先後供稱其持上
    開澆花容器毆擊告訴人乙○○乙下或三、四下云云，亦屬前後不一，顯係事後卸
    責之詞，自不足為有利被告認定之依據，是告訴人乙○○所受上述之傷害，顯均
    係被告於右揭時地持上開澆花容器毆擊所造成，亦堪認定。被告犯行已臻明確，
    應予依法論科。
二、核被告所為，係犯刑法第二百七十七條第一項之傷害罪。爰審酌被告於右揭時地
    僅因告訴人乙○○麵攤污水乙事，竟不思和平理性解決，即持上開澆花容器毆擊
    告訴人乙○○，致其因之受有上述傷害之結果，已損及告訴人乙○○之權益及被
    告犯罪後之態度等一切情狀，量處如主文所示之刑，並諭知易科罰金之折算標準
    ，以資儆懲。
三、上開塑膠製澆花容器乙只，為被告所有供犯罪所用之物，業據被告供承在卷，復
    無法證明其已滅失不存，自仍應依刑法第三十八條第一項第二款之規定，宣告沒
    收之。
據上論斷，應依刑事訴訟法第二百九十九條第一項前段，刑法第二百七十七條第一項
、第四十一條第一項前段、第三十八條第一項第二款，罰金罰鍰提高標準條例第一條
前段、第二條，判決如主文。
本案經檢察官林安紜到庭執行職務。
中      華      民      國      九十一      年    十二    月  二十四  日
                          臺灣桃園地方法院刑事第四庭
                                    法  官   林晏鵬
右正本證明與原本無異。
如不服本判決，應於判決送達後十日內向本院提出上訴狀( 應附繕本 )，上訴於
臺灣高等法院。
                                    書記官   陳青瑜
中      華      民      國      九十一      年     十二   月  二十五  日
附錄法條：刑法第二百七十七條
中華民國刑法第二百七十七條
 (普通傷害罪)
傷害人之身體或健康者，處三年以下有期徒刑、拘役或一千元以下罰金。
犯前項之罪因而致人於死者，處無期徒刑或七年以上有期徒刑；致重傷者
，處三年以上十年以下有期徒刑。
